!!! This file, meant to be composed _before_ xfst2apertium.hashtags.twol,
!!! removes derivations that are not handled in bidix/transfer (see
!!! https://wiki.apertium.org/wiki/Northern_S%C3%A1mi_and_Norwegian/Derivations )
!!! and removes tags that are not useful for MT
!!! (eg. prescriptive tags), and hyphens (%-) added to dynamic compound lemmas.

!!! Eg. from
!    sámegiela       sápmi+SgGenCmp+Use/Sub+N+SgGenCmp+Use/Circ#+Use/Circgiella+N+Sg+Gen
!    sámegiela       sápmi+SgGenCmp+Use/Sub+N+SgGenCmp+Use/Circ#+Use/Circgiella+N+Sg+Gen+Use/NG
!    sámegiela       sápmi+SgGenCmp+Use/Sub+N+SgGenCmp+Use/Circ#+Use/Circgiella+N+Sg+Acc
!    sámegiela       sápmi+SgGenCmp+PlGenCmp+N+SgGenCmp+Use/Circ#+Use/Circgiella+N+Sg+Gen
!    sámegiela       sápmi+SgGenCmp+PlGenCmp+N+SgGenCmp+Use/Circ#+Use/Circgiella+N+Sg+Gen+Use/NG
!    sámegiela       sápmi+SgGenCmp+PlGenCmp+N+SgGenCmp+Use/Circ#+Use/Circgiella+N+Sg+Acc
!    sámegiela       sáme#giella+N+Sg+Gen
!    sámegiela       sáme#giella+N+Sg+Gen+Use/NG
!    sámegiela       sáme#giella+N+Sg+Acc
!!! we get
!    sámegiela       sápmi+SgGenCmp+N+SgGenCmp#giella+N+Sg+Gen
!    sámegiela       sápmi+SgGenCmp+N+SgGenCmp#giella+N+Sg+Acc
!    sámegiela       sápmi+SgGenCmp+PlGenCmp+N+SgGenCmp#giella+N+Sg+Gen
!    sámegiela       sápmi+SgGenCmp+PlGenCmp+N+SgGenCmp#giella+N+Sg+Acc
!    sámegiela       sáme#giella+N+Sg+Gen
!    sámegiela       sáme#giella+N+Sg+Acc
!!! while
!    vuođđogeađggit  vuođđu+N+SgNomCmp+Use/Circ#+Use/Circgeađgi+N+Pl+Nom
!    vuođđogeađggit  vuođđo+Use/Sub+Use/Circ#+Use/Circgeađgi+N+Pl+Nom
!!! turns into
!    vuođđogeađggit  vuođđu+N+SgNomCmp#geađgi+N+Pl+Nom
!    vuođđogeađggit  vuođđo#geađgi+N+Pl+Nom


Alphabet

 %+Use%/Sub:0
 %+Use%/Marg:0  
 %+Use%/%-Spell:0
 %+Use%/SpellNoSugg:0
 %+Use%/Circ:0  
 %+Use%/CircN:0 
 %+Use%/Ped:0   
 %+Use%/NG:0    
 %+Use%/NA:0
 %+Use%/NVD:0

 %+Dial%/%-KJ:0  
 %+Dial%/%-GG:0  
 %+Dial%/%-GS:0  
 %+Dial%/KJ:0   
 %+Dial%/GG:0   
 %+Dial%/GS:0   

! Normative/prescriptive compounding tags
! (to govern compound behaviour for the speller, ie what a compound SHOULD BE):

! The first part of the component may be ..
%+CmpN%/Sg:0       ! Sg
%+CmpN%/SgN:0      ! SgNominative
%+CmpN%/SgG:0      ! SgGenitive
%+CmpN%/PlG:0      ! PlGenitive

! This part of the component might be ..
%+CmpN%/First:0     ! first
%+CmpN%/Last:0      ! last
%+CmpN%/None:0      ! Can not take part in compounds
%+CmpN%/Only:0      ! Can only be part of a compound
%+CmpN%/Pref:0      ! prefix only

! The second part of the compound may take ..
%+CmpN%/SgLeft:0     ! Sg to the left
%+CmpN%/SgNomLeft:0  ! etc.
%+CmpN%/SgGenLeft:0  ! 
%+CmpN%/PlGenLeft:0  ! 

! This part of the compound may ... 
%+CmpN%/All:0        ! all positions, _default_, this tag does not have to be written
%+CmpN%/Def:0        ! works along with Left compound-tagging
%+CmpN%/DefSgGen:0   ! works along with Left compound-tagging
%+CmpN%/DefPlGen:0   ! works along with Left compound-tagging

 %+Hyph:0				! on compounds that have a hyphens
 %+Use%/NoHyph:0 ! On compounds that SHOULD have had a hyphen, but doesn't

 %+Multi:0
 %+Guess:0
 %+v1:0 %+v2:0 %+v3:0 %+v4:0 %+v5:0

! Semantic tags to help disambiguation & synt. analysis:
 %+Mal %+Mal:0 %+Fem %+Fem:0 %+Sur %+Sur:0 ! Names
 %+Plc %+Plc:0 ! Place
 %+Org %+Org:0 ! Organisation
 %+Obj %+Obj:0 ! Object
 %<ani%> %<ani%>:0 ! Animate
 !!! The below are removed no matter what, the above are kept when following proper noun tags --KBU
 %+Hum:0 ! Human
 %+Plant:0
 %+Group:0
 %+Time:0 
 %+Txt:0 !(girji, lávlla...)
 %+Route:0
 %+Measr:0 
 %+Wthr:0
 %+Build:0 
 %+Event:0 
 %+Edu:0
 %<veh%>:0 !Vehicle
 %+Clth:0 !Clothes
 %+Wpn:0 !Weapon
 %+Body:0
 %+Food:0


! Not sure which section this goes in:
 %<allegro%>:0			! from LEXICON GOADE-IU-

!!! Derivation tags copied in from  sme.lex.txt:166..356
! Der#begin
! Derivation position in a derivation row:  Affix and
! 1              2            3            4             POS type
%+Der1          %+Der2        %+Der3		%+Der4
! Der#1
%+Der%/t                                                   ! NN
%+Der%/ár                                                  !ACRO>N
%+Der%/Dimin                                               ! NN (was: Der%/aš & Der%/š)
%+Der%/laš                                                 ! NA
%+Der%/meahttun                                            ! VA
%+Der%/d                                                   ! VV
%+Der%/h                                                   ! VV - -hit%/Causative
%+Der%/huhtti                                              ! VV
%+Der%/j                                                   ! VV
%+Der%/l                                                   ! VV
%+Der%/st                                                  ! VV
%+Der%/las                                                 ! VA * %+Der1%+Der2 - can only combine with Der3
%+Der%/heapmi                                              ! NA * %+Der1%+Der2 - can only combine with Der3
%+Der%/lágan                                               ! AA * %+Der1%+Der2 - can only combine with Der3
%+Der%/lágán                                               ! AA * %+Der1%+Der2 - can only combine with Der3
%+Der%/halla                                               ! VV * %+Der1%+Der2 - can only combine with Der3
%+Der%/huvva                                               ! VV * %+Der1%+Der2 - can only combine with Der3
%+Der%/stuvva                                              ! VV * %+Der1%+Der2 - can only combine with Der3
! Der#2
              %<actor%>
              %+Der%/Dimin                                 ! NN
              %+Der%/NomAct                                 ! VN Der/NomAct har to realisasjonar, med ulike restriksjonar, this is previous Der/eapmi
              %+Der%/adda                                  ! VV
              %+Der%/ahtti                                 ! VV
              %+Der%/alla                                  ! VV
              %+Der%/asti                                  ! VV
              %+Der%/at                                    ! QA ! check this!
              %+Der%/easti                                 ! VV
              %+Der%/jagáš                                 ! QA
              %+Der%/lágaš                                 ! QA
              %+Der%/lágáš                                 ! QA ! Check this!
              %+Der%/lágan                                 ! AA ! Check these!
              %+Der%/lágán                                 ! AA ! Check these!
! Der#3                    
                           %+Der%/PassL                    ! VV - long passive
                           %+Der%/vuohta                   ! AN
! Der#4                                                            
                                        %+Der%/goahti      ! VV
                                        %+Der%/amoš        ! VN
                                        %+Der%/eamoš       ! VN
                                        %+Der%/geahtes     ! VA
                                        %+Der%/muš         ! VN
                                        %+Der%/supmi       ! VN
                                        %+Der%/NomAct           ! VN Der/NomAct har to realisasjonar, med ulike restriksjonar, this is previous Der/n
                                        %+Der%/upmi        ! VN

! Der#other

! All non-positional derivations should be preceded by this tag, to make it possible
! to target regular expressions at all derivations in a language-independent way:
! just specify [%+Der|%+Der1 .. %+Der5] and you are set.
%+Der

! Other%/unclassified derivations, can appear in all positions:
%+Der%/veara    ! NA#
%+Der%/viđá     ! NA#
!%+Der%/viđi    ! NA# outcommented, since we have the noun vih0ti, gen:viđi

%+Der%/PassS    ! VV - short passive

! See lexicons NAMAT and SAS for these:
%+Der%/agat
%+Der%/ahkásaš
%+Der%/asat
%+Der%/beaivásaš
%+Der%/bealat
%+Der%/bealjat
%+Der%/borat
%+Der%/buddásaš
%+Der%/bánat
%+Der%/diibmosaš
%+Der%/dábat
%+Der%/dáfot
%+Der%/dáhtot
%+Der%/dásat
%+Der%/dássásaš
%+Der%/dávddat
%+Der%/dávttat
%+Der%/fárddat
%+Der%/gaccat
%+Der%/garat
%+Der%/gearddat
%+Der%/geardásaš
%+Der%/geažat
%+Der%/gieđat
%+Der%/gieškkat
%+Der%/gilggat
%+Der%/girjjat
%+Der%/guvllot
%+Der%/heakkat
%+Der%/hájat
%+Der%/hámat
%+Der%/ivnnat
%+Der%/jagat
%+Der%/jahkásaš
%+Der%/jearggat
%+Der%/jienat
%+Der%/jierpmat
%+Der%/joccat
%+Der%/juolggat
%+Der%/juvllat
%+Der%/kilosaš
%+Der%/kultuvrrat
%+Der%/lahkat
%+Der%/lahtot
%+Der%/lanjat
%+Der%/leakkat
%+Der%/liikkat
%+Der%/linjjat
%+Der%/lunddot
%+Der%/luohkkálaš
%+Der%/luohkálaš
%+Der%/luottat
%+Der%/láiddat
%+Der%/mannosaš
%+Der%/mearkkat
%+Der%/mielat
%+Der%/mohkat
%+Der%/muđot
%+Der%/máhtat
%+Der%/mállet
%+Der%/mánnosaš
%+Der%/namat
%+Der%/nađat
%+Der%/nierat
%+Der%/njunat
%+Der%/njálmmat
%+Der%/nuolus
%+Der%/náittot
%+Der%/nálat
%+Der%/oaivvat
%+Der%/oasat
%+Der%/olat
%+Der%/orddat
%+Der%/pláhtat
%+Der%/rattat
%+Der%/ravddat
%+Der%/rávnnjat
%+Der%/seagat
%+Der%/seaibbat
%+Der%/seainnat
%+Der%/siessat
%+Der%/siiddot
%+Der%/soajat
%+Der%/soarttat
%+Der%/sogat
%+Der%/sorttat
%+Der%/stábat
%+Der%/stávval
%+Der%/suorat
%+Der%/suorggat
%+Der%/suorpmat
%+Der%/suttat
%+Der%/sánat
%+Der%/sávnnjat
%+Der%/uvssat
%+Der%/uvssot
%+Der%/vahkkosaš
%+Der%/vahkosaš
%+Der%/varat
%+Der%/vigat
%+Der%/viidosaš
%+Der%/vuovttat
%+Der%/vuđot
%+Der%/váillat
%+Der%/váimmot
%+Der%/válddat
%+Der%/váttot
%+Der%/áigásaš
%+Der%/áissat
%+Der%/ávjjot
%+Der%/čalmmat
%+Der%/čeavžžat
%+Der%/čiegahas
%+Der%/čiegat
%+Der%/čielggat
%+Der%/čoalat
%+Der%/čoarvvat
%+Der%/čuolmmat
%+Der%/čuvddat
%+Der%/šlájat

%+Der%/A




 !! Parts of Speech
 %<n%> %<a%> %<adv%> %<v%>
 %<pron%> %<cs%> %<cc%> %<adp%> %<po%> %<pr%> %<interj%> %<pcle%> %<num%>
 %<coll%>

 %<v%>:0

 !! Transitivity 
 %<tv%> %<iv%> 

 %<attr%>

%-
%-:0

%+Cmp

! Escaped chars
 % 

;				! end of alphabet



Sets

Useless =	    ! Keep consistent with tags in  sme-lex.txt:36..118

 %+Use%/Sub   ! substandard, not in normative fst
 %+Use%/Marg  ! marginal (?)
 %+Use%/%-Spell !Excluded in speller
 %+Use%/SpellNoSugg !recognized but not suggested in speller
 %+Use%/Circ  ! circular paths (old ^C^)
 %+Use%/CircN ! circular paths for the numerals (old ^N^)
 %+Use%/Ped   ! remove from pedagogical speller, not yet utilised
 %+Use%/NG    ! not-generate, for ped generation isme-ped.fst
 %+Use%/NA    ! not-analyse, for restricting analyses needed for 
              ! MT generation not to pop up elsewhere
 %+Use%/NVD   ! Not for miniparadigm in VD dicts

! Dialect tags:
 %+Dial%/%-KJ  ! forms not in use in KJ (Kárásjohka)
 %+Dial%/%-GG  ! forms not in use in GG (Guovdageaidnu)
 %+Dial%/%-GS  ! forms not in use in GS (Gárasavvon)
 %+Dial%/KJ   ! forms only in use in KJ
 %+Dial%/GG   ! forms only in use in GG
 %+Dial%/GS   ! forms only in use in GS


! Normative/prescriptive compounding tags
! (to govern compound behaviour for the speller, ie what a compound SHOULD BE):

! The first part of the component may be ..
%+CmpN%/Sg       ! Sg
%+CmpN%/SgN      ! SgNominative
%+CmpN%/SgG      ! SgGenitive
%+CmpN%/PlG      ! PlGenitive

! This part of the component might be ..
%+CmpN%/First     ! first
%+CmpN%/Last      ! last
%+CmpN%/None      ! Can not take part in compounds
%+CmpN%/Only      ! Can only be part of a compound
%+CmpN%/Pref      ! prefix only

! The second part of the compound may take ..
%+CmpN%/SgLeft     ! Sg to the left
%+CmpN%/SgNomLeft  ! etc.
%+CmpN%/SgGenLeft  ! 
%+CmpN%/PlGenLeft  ! 

! This part of the compound may ... 
%+CmpN%/All        ! all positions, _default_, this tag does not have to be written
%+CmpN%/Def        ! works along with Left compound-tagging
%+CmpN%/DefSgGen   ! works along with Left compound-tagging
%+CmpN%/DefPlGen   ! works along with Left compound-tagging

 %+Hyph				! on compounds that have a hyphens
 %+Use%/NoHyph ! On compounds that SHOULD have had a hyphen, but doesn't

!!! Descriptive tags for compound analysis (%+Cmpnd etc.) are _NOT_ removed!

 %+Multi ! Multiword phrase tag
 %+Guess ! for the name guesser
 %+v1 %+v2 %+v3 %+v4 %+v5  ! Versions 

 ! The other semantic tags are in ProperSemantic
 %+Hum ! Human
 %+Plant
 %+Group
 %+Time 
 %+Txt !(girji, lávlla...)
 %+Route
 %+Measr 
 %+Wthr
 %+Build 
 %+Event 
 %+Edu
 %<veh%> !Vehicle
 %+Clth !Clothes
 %+Wpn !Weapon
 %+Body
 %+Food

! Not sure which section this goes in:
 %<allegro%>			! from LEXICON GOADE-IU-

;

ProperSemantic =	    ! Keep consistent with tags in  sme-lex.txt:138..151
! Semantic tags to help disambiguation & synt. analysis:
 %+Mal %+Fem %+Sur ! Names
 %+Plc ! Place
 %+Org ! Organisation
 %+Obj ! Object
 %<ani%> ! Animate
 ! The rest are in Useless
;

PartOfSpeech =
 %<n%> %<a%> %<adv%> %<v%>
 %<pron%> %<cs%> %<cc%> %<adp%> %<po%> %<pr%> %<interj%> %<pcle%> %<num%> 
 %<coll%>
;

Transitivity =
 %<tv%> %<iv%> 
;


Derivation =	 ! Keep consistent with tags in  sme-lex.txt:166..356
! Der#begin
! Derivation position in a derivation row:  Affix and
! 1              2            3            4             POS type
%+Der1          %+Der2        %+Der3		%+Der4
! Der#1
%+Der%/t                                                   ! NN
%+Der%/ár                                                  !ACRO>N
%+Der%/Dimin                                               ! NN (was: Der%/aš & Der%/š)
%+Der%/laš                                                 ! NA
%+Der%/meahttun                                            ! VA
%+Der%/d                                                   ! VV
%+Der%/h                                                   ! VV - -hit%/Causative
%+Der%/huhtti                                              ! VV
%+Der%/j                                                   ! VV
%+Der%/l                                                   ! VV
%+Der%/st                                                  ! VV
%+Der%/las                                                 ! VA * %+Der1%+Der2 - can only combine with Der3
%+Der%/heapmi                                              ! NA * %+Der1%+Der2 - can only combine with Der3
%+Der%/lágan                                               ! AA * %+Der1%+Der2 - can only combine with Der3
%+Der%/lágán                                               ! AA * %+Der1%+Der2 - can only combine with Der3
%+Der%/halla                                               ! VV * %+Der1%+Der2 - can only combine with Der3
%+Der%/huvva                                               ! VV * %+Der1%+Der2 - can only combine with Der3
%+Der%/stuvva                                              ! VV * %+Der1%+Der2 - can only combine with Der3
! Der#2
              %<actor%>
              %+Der%/Dimin                                 ! NN
              %+Der%/NomAct                                 ! VN Der/NomAct har to realisasjonar, med ulike restriksjonar, this is previous Der/eapmi
              %+Der%/adda                                  ! VV
              %+Der%/ahtti                                 ! VV
              %+Der%/alla                                  ! VV
              %+Der%/asti                                  ! VV
              %+Der%/at                                    ! QA ! check this!
              %+Der%/easti                                 ! VV
              %+Der%/gielat                                ! QA
              %+Der%/jagáš                                 ! QA
              %+Der%/lágaš                                 ! QA
              %+Der%/lágáš                                 ! QA ! Check this!
              %+Der%/lágan                                 ! AA ! Check these!
              %+Der%/lágán                                 ! AA ! Check these!
! Der#3                    
                           %+Der%/PassL                    ! VV - long passive
                           %+Der%/vuohta                   ! AN
! Der#4                                                            
                                        %+Der%/goahti      ! VV
                                        %+Der%/amoš        ! VN
                                        %+Der%/eamoš       ! VN
                                        %+Der%/geahtes     ! VA
                                        %+Der%/muš         ! VN
                                        %+Der%/supmi       ! VN
                                        %+Der%/NomAct           ! VN Der/NomAct har to realisasjonar, med ulike restriksjonar, this is previous Der/n
                                        %+Der%/upmi        ! VN

! Der#other

! All non-positional derivations should be preceded by this tag, to make it possible
! to target regular expressions at all derivations in a language-independent way:
! just specify [%+Der|%+Der1 .. %+Der5] and you are set.
%+Der

! Other%/unclassified derivations, can appear in all positions:
%+Der%/veara    ! NA#
%+Der%/viđá     ! NA#
!%+Der%/viđi    ! NA# outcommented, since we have the noun vih0ti, gen:viđi

%+Der%/PassS    ! VV - short passive

! See lexicons NAMAT and SAS for these:
%+Der%/agat
%+Der%/ahkásaš
%+Der%/asat
%+Der%/beaivásaš
%+Der%/bealat
%+Der%/bealjat
%+Der%/borat
%+Der%/buddásaš
%+Der%/bánat
%+Der%/diibmosaš
%+Der%/dábat
%+Der%/dáfot
%+Der%/dáhtot
%+Der%/dásat
%+Der%/dássásaš
%+Der%/dávddat
%+Der%/dávttat
%+Der%/fárddat
%+Der%/gaccat
%+Der%/garat
%+Der%/gearddat
%+Der%/geardásaš
%+Der%/geažat
%+Der%/gieđat
%+Der%/gieškkat
%+Der%/gilggat
%+Der%/girjjat
%+Der%/guvllot
%+Der%/heakkat
%+Der%/hájat
%+Der%/hámat
%+Der%/ivnnat
%+Der%/jagat
%+Der%/jahkásaš
%+Der%/jearggat
%+Der%/jienat
%+Der%/jierpmat
%+Der%/joccat
%+Der%/juolggat
%+Der%/juvllat
%+Der%/kilosaš
%+Der%/kultuvrrat
%+Der%/lahkat
%+Der%/lahtot
%+Der%/lanjat
%+Der%/leakkat
%+Der%/liikkat
%+Der%/linjjat
%+Der%/lunddot
%+Der%/luohkkálaš
%+Der%/luohkálaš
%+Der%/luottat
%+Der%/láiddat
%+Der%/mannosaš
%+Der%/mearkkat
%+Der%/mielat
%+Der%/mohkat
%+Der%/muđot
%+Der%/máhtat
%+Der%/mállet
%+Der%/mánnosaš
%+Der%/namat
%+Der%/nađat
%+Der%/nierat
%+Der%/njunat
%+Der%/njálmmat
%+Der%/nuolus
%+Der%/náittot
%+Der%/nálat
%+Der%/oaivvat
%+Der%/oasat
%+Der%/olat
%+Der%/orddat
%+Der%/pláhtat
%+Der%/rattat
%+Der%/ravddat
%+Der%/rávnnjat
%+Der%/seagat
%+Der%/seaibbat
%+Der%/seainnat
%+Der%/siessat
%+Der%/siiddot
%+Der%/soajat
%+Der%/soarttat
%+Der%/sogat
%+Der%/sorttat
%+Der%/stábat
%+Der%/stávval
%+Der%/suorat
%+Der%/suorggat
%+Der%/suorpmat
%+Der%/suttat
%+Der%/sánat
%+Der%/sávnnjat
%+Der%/uvssat
%+Der%/uvssot
%+Der%/vahkkosaš
%+Der%/vahkosaš
%+Der%/varat
%+Der%/vigat
%+Der%/viidosaš
%+Der%/vuovttat
%+Der%/vuđot
%+Der%/váillat
%+Der%/váimmot
%+Der%/válddat
%+Der%/váttot
%+Der%/áigásaš
%+Der%/áissat
%+Der%/ávjjot
%+Der%/čalmmat
%+Der%/čeavžžat
%+Der%/čiegahas
%+Der%/čiegat
%+Der%/čielggat
%+Der%/čoalat
%+Der%/čoarvvat
%+Der%/čuolmmat
%+Der%/čuvddat
%+Der%/šlájat

%+Der%/A
;


!! UnhandledDerivation is equal to Derivation, except for commenting out those
!! which have no sdef in bidix
UnhandledDerivation =	 ! Keep consistent with tags in  sme-lex.txt:166..356
! Der#begin
! Derivation position in a derivation row:  Affix and
! 1              2            3            4             POS type
!%+Der1          %+Der2        %+Der3		%+Der4
! Der#1
%+Der%/t                                                   ! NN
%+Der%/ár                                                  !ACRO>N
!%+Der%/Dimin                                               ! NN (was: Der%/aš & Der%/š)
%+Der%/laš                                                 ! NA
%+Der%/meahttun                                            ! VA
!%+Der%/d                                                   ! VV
!%+Der%/h                                                   ! VV - -hit%/Causative
%+Der%/huhtti                                              ! VV
!%+Der%/j                                                   ! VV
%+Der%/l                                                   ! VV
!%+Der%/st                                                  ! VV
!%+Der%/las                                                 ! VA * %+Der1%+Der2 - can only combine with Der3
%+Der%/heapmi                                              ! NA * %+Der1%+Der2 - can only combine with Der3
%+Der%/lágan                                               ! AA * %+Der1%+Der2 - can only combine with Der3
%+Der%/lágán                                               ! AA * %+Der1%+Der2 - can only combine with Der3
!%+Der%/halla                                               ! VV * %+Der1%+Der2 - can only combine with Der3
%+Der%/huvva                                               ! VV * %+Der1%+Der2 - can only combine with Der3
%+Der%/stuvva                                              ! VV * %+Der1%+Der2 - can only combine with Der3
! Der#2
!              %<actor%>
!              %+Der%/Dimin                                 ! NN
              %+Der%/NomAct                                 ! VN Der/NomAct har to realisasjonar, med ulike restriksjonar, this is previous Der/eapmi
              %+Der%/adda                                  ! VV
!              %+Der%/ahtti                                 ! VV
!              %+Der%/alla                                  ! VV
              %+Der%/asti                                  ! VV
!              %+Der%/at                                    ! QA ! check this!
              %+Der%/easti                                 ! VV
              %+Der%/gielat                                ! QA
              %+Der%/jagáš                                 ! QA
              %+Der%/lágaš                                 ! QA
              %+Der%/lágáš                                 ! QA ! Check this!
              %+Der%/lágan                                 ! AA ! Check these!
              %+Der%/lágán                                 ! AA ! Check these!
! Der#3                    
!                           %+Der%/PassL                    ! VV - long passive
!                           %+Der%/vuohta                   ! AN
! Der#4                                                            
!                                        %+Der%/goahti      ! VV
                                        %+Der%/amoš        ! VN
                                        %+Der%/eamoš       ! VN
                                        %+Der%/geahtes     ! VA
!                                        %+Der%/muš         ! VN
                                        %+Der%/supmi       ! VN
                                        %+Der%/NomAct           ! VN Der/NomAct har to realisasjonar, med ulike restriksjonar, this is previous Der/n
                                        %+Der%/upmi        ! VN

! Der#other

! All non-positional derivations should be preceded by this tag, to make it possible
! to target regular expressions at all derivations in a language-independent way:
! just specify [%+Der|%+Der1 .. %+Der5] and you are set.
!%+Der

! Other%/unclassified derivations, can appear in all positions:
%+Der%/veara    ! NA#
%+Der%/viđá     ! NA#
!%+Der%/viđi    ! NA# outcommented, since we have the noun vih0ti, gen:viđi

!%+Der%/PassS    ! VV - short passive

! See lexicons NAMAT and SAS for these:
%+Der%/agat
%+Der%/ahkásaš
%+Der%/asat
%+Der%/beaivásaš
%+Der%/bealat
%+Der%/bealjat
%+Der%/borat
%+Der%/buddásaš
%+Der%/bánat
%+Der%/diibmosaš
%+Der%/dábat
%+Der%/dáfot
%+Der%/dáhtot
%+Der%/dásat
%+Der%/dássásaš
%+Der%/dávddat
%+Der%/dávttat
%+Der%/fárddat
%+Der%/gaccat
%+Der%/garat
%+Der%/gearddat
%+Der%/geardásaš
%+Der%/geažat
%+Der%/gieđat
%+Der%/gieškkat
%+Der%/gilggat
%+Der%/girjjat
%+Der%/guvllot
%+Der%/heakkat
%+Der%/hájat
%+Der%/hámat
%+Der%/ivnnat
%+Der%/jagat
%+Der%/jahkásaš
%+Der%/jearggat
%+Der%/jienat
%+Der%/jierpmat
%+Der%/joccat
%+Der%/juolggat
%+Der%/juvllat
%+Der%/kilosaš
%+Der%/kultuvrrat
%+Der%/lahkat
%+Der%/lahtot
%+Der%/lanjat
%+Der%/leakkat
%+Der%/liikkat
%+Der%/linjjat
%+Der%/lunddot
%+Der%/luohkkálaš
%+Der%/luohkálaš
%+Der%/luottat
%+Der%/láiddat
%+Der%/mannosaš
%+Der%/mearkkat
%+Der%/mielat
%+Der%/mohkat
%+Der%/muđot
%+Der%/máhtat
%+Der%/mállet
%+Der%/mánnosaš
%+Der%/namat
%+Der%/nađat
%+Der%/nierat
%+Der%/njunat
%+Der%/njálmmat
%+Der%/nuo0lus
%+Der%/náittot
%+Der%/nálat
%+Der%/oaivvat
%+Der%/oasat
%+Der%/olat
%+Der%/orddat
%+Der%/pláhtat
%+Der%/rattat
%+Der%/ravddat
%+Der%/rávnnjat
%+Der%/seagat
%+Der%/seaibbat
%+Der%/seainnat
%+Der%/siessat
%+Der%/siiddot
%+Der%/soajat
%+Der%/soarttat
%+Der%/sogat
%+Der%/sorttat
%+Der%/stábat
%+Der%/stávval
%+Der%/suorat
%+Der%/suorggat
%+Der%/suorpmat
%+Der%/suttat
%+Der%/sánat
%+Der%/sávnnjat
%+Der%/uvssat
%+Der%/uvssot
%+Der%/vahkkosaš
%+Der%/vahkosaš
%+Der%/varat
%+Der%/vigat
%+Der%/viidosaš
%+Der%/vuovttat
%+Der%/vuđot
%+Der%/váillat
%+Der%/váimmot
%+Der%/válddat
%+Der%/váttot
%+Der%/áigásaš
%+Der%/áissat
%+Der%/ávjjot
%+Der%/čalmmat
%+Der%/čeavžžat
%+Der%/čiegahas
%+Der%/čiegat
%+Der%/čielggat
%+Der%/čoalat
%+Der%/čoarvvat
%+Der%/čuolmmat
%+Der%/čuvddat
%+Der%/šlájat

%+Der%/A
! Der#end
;


Rules 



"Delete Use-tags etc. that we don't use"
Vu:0 <=> _ ; where Vu in Useless;
!! Removing tags with hfst-substitute will give duplicate analyses, so
!! we do it here instead.



"Only allow those derivations that survive bidix/transfer"
Vu /<= _ ; where Vu in UnhandledDerivation;
!! Fail if analysis contains derivations that are not handled in
!! bidix/transfer.

"No derivations of derivations"
Vd /<= Derivation+ PartOfSpeech+ [ %+TV | %+IV | %<attr%> | [] ] Useless:0* _ ; where Vd in Derivation;
!! Although Der/foo and Der/bar might be handled by bidix/transfer,
!! Der/foo N Der/bar isn't necessarily.



"No consecutive V tags (giellatekno bug?)"
%<v%> /<= %<v%> _ ;


!! We create exceptions to the above rule by simply removing the inner
!! PartOfSpeech tag in those contexts where the double derivation has
!! bidix entries:
"Allow +V+Der2+Der/PassL+V+Der3+Der/NomAct+N (removing inner PoS tag)"
%<v%>:0 <=> %<v%> Transitivity %+Der2 %+Der%/PassL _ %+Der3 %+Der%/NomAct %<n%> ;

"Allow +V+Der1+Der/j+V+Der2+Der/PassL+V (removing inner PoS tag)"
%<v%>:0 <=> %<v%> Transitivity %+Der1 %+Der%/j _ %+Der2 %+Der%/PassL %<v%> ;



"Delete the %- that was added to a lemma used in a dynamic compound"
%-:0 <=> %+Cmp _ ;

"Delete semantic tags that appear before noun tags"
ProperSemantic:0 <=> _ ProperSemantic:0* Useless:0* %<n%> ;
! These should be allowed only after proper nouns: %+Mal %+Fem %+Sur  %+Plc  %+Org  %+Obj  %<ani%> 
